【裁判字號】    95,抗,1304
【裁判日期】    950921
【裁判案由】    假扣押
【裁判全文】
臺灣高等法院民事裁定                  95年度抗字第1304號
抗  告  人  甲○○原名張金雲.
                        2樓
上列抗告人因與相對人艾爾法科技股份有限公司、乙○○間假扣
押事件，對於中華民國95年8月7日台灣士林地方法院95年度全字
第32號所為裁定提起抗告，本院裁定如下：
    主  文
抗告駁回。
抗告費用由抗告人負擔。
    理  由
一、原裁定意旨略以：「債權人（即本件之抗告人）主張之請求
    ，已提出起訴狀等影本，可認為有相當之釋明，然於所述假
    扣押之原因，則未能盡釋明之責，惟債權人陳明願供擔保，
    原法院認其釋明之不足，擔保足以補之，並審酌職業災害勞
    工保護法第32條第 2項之規定，裁定債權人所應提供之擔保
    金額後，准予假扣押之聲請。債權人於本案聲請訴訟救助，
    惟該訴訟救助裁定尚未確定，且假扣押所供之擔保金原非訴
    訟救助效力所及，併此敘明。」等語。
二、抗告意旨略以：「相對人長期積欠抗告人職業災害補償金高
    達新台幣（下同）37,000,000元，抗告人目前經濟困頓，法
    院應按職業災害勞工保護法第32條第 2項之規定，准予抗告
    人免供擔保之假扣押聲請，原裁定不查，仍命抗告人提供擔
    保，實有不當，爰求廢棄原裁定。」等語。
三、按假扣押非有日後不能執行或甚難執行者，不得為之；又請
    求及假扣押之原因，應釋明之；前項釋明如有不足，而債權
    人陳明願供擔保或法院認為適當者，法院得定相當之擔保，
    命供擔保後為假扣押，民事訴訟法第五百二十六條第一、二
    項定有明文。經查，抗告人於原法院聲請假扣押時，敘明相
    對人公司資本額、地址、代表人已變更，為有計畫的脫產，
    致有日後不能強制執行或甚難執行之虞，應認為是對假扣押
    之原因之釋明，惟原法院認其釋明仍有不足，於命抗告人供
    擔保後准予假扣押，依首開規定，原裁定並無不合。又按職
    業災害勞工保護法第32條第 2項規定：「職業災害勞工聲請
    保全或假執行時，法院得減免其供擔保之金額。」故法院對
    於供擔保之金額，是否減少或免除，有裁量權限，非職業災
    害之勞工一經聲請假扣押，法院即必為免予供擔保之裁定。
    原裁定已依職業災害勞工保護法第32條第2項規定，按抗告
    人聲請假扣押金額之五分之一，定其供擔保之金額，已予以
    減少，並無不適當，抗告人仍執前詞指摘原裁定不當，求予
    廢棄為無理由，應予駁回。
四、據上論結，本件抗告為無理由，爰裁定如主文。
中    華    民    國    95    年    9     月    21    日
                    民事第十二庭
                        審判長法  官  張宗權
                              法  官  陳永昌
                              法  官  蕭艿菁
正本係照原本作成。
本裁定除以適用法規顯有錯誤為理由，並經本院許可外，不得再
抗告。如提起再抗告，應於收受後10日內委任律師為訴訟代理人
向本院提出再抗告狀。並繳納再抗告費新台幣１千元。
中    華    民    國    95    年    9     月    21    日
                              書記官  王秀雲


司法院資訊處製作；財團法人民間司法改革基金會備份。
